【裁判字號】    95,交聲,9
【裁判日期】    950424
【裁判案由】    交管條例聲異
【裁判全文】
臺灣板橋地方法院交通事件裁定           95年度交聲字第4號
原處分機關  交通部公路總局臺北區監理所
異  議  人
即受處分人  乙○○
上列受處分人因違反道路交通管理處罰條例案件，對於交通部公
路總局臺北區監理所於民國94年12月21日所為之裁決處分（原處
分案號：北監營裁字裁40-U00000000、40-U00000000號），聲明
異議，本院裁定如下：
    主?文
異議駁回。
    理?由
一、異議意旨略以：異議人即受處分人乙○○於民國（下同）94
    年11月2 日晚上8 時45分許，駕駛車號7N-269號營業小客車
    ，在桃園中正機場第二航廈入境西三路前，因「計程車停車
    上客不遵守主管機關之規定，違規攬客妨害秩序」、「不服
    從交通勤務警察稽查」之違規行為，為警掣單舉發。惟異議
    人因友人臨時請託要其前往中正機場接靜修女中校長，故其
    駕駛營業小客車進入中正機場時，車上有人且也有放暫停營
    業的牌子，並不是空車進入，為何不能接人，為此不服，爰
    依法聲明異議，請求撤銷原處分云云。
二、汽車駕駛人，駕駛汽車有違反本條例之行為，經交通勤務警
    察或依法令執行交通稽查任務人員制止時，不聽制止或拒絕
    停車接受稽查而逃逸者，除按各該條規定處罰外，處新臺幣
    3 千元以上6 千元以下罰鍰。汽車駕駛人，駕駛汽車有左列
    情形之一，而本章各條無處罰之規定者，處新臺幣9 百元以
    上1 千8 百元以下罰鍰：一不服從交通勤務警察或依法令執
    行交通指揮、稽查任務人員之指揮或稽查者。二不遵守公路
    或警察機關，依第5 條規定所發布命令者。三不遵守道路交
    通標誌、標線、號誌之指示者。四計程車之停車上客，不遵
    守主管機關之規定者，道路交通管理處罰條例第60條定有明
    文。
三、經查：異議人乙○○於94年11月2 日晚上8 時45分許，駕駛
    車號7N-269號營業小客車，在桃園中正機場第二航廈入境西
    三路前，因有「計程車停車上客不遵守主管機關之規定違規
    攬客妨害秩序」、「不服從交通勤務警察稽查」之違規行為
    ，而為警掣單舉發等情，除經證人即舉發員警王淑軍到庭結
    證外，並有內政部警政署航空警察局航警交字第U00000000
    、U00000000 號舉發違反道路交通管理事件通知單影本、內
    政部警政署航空警察局94年11月24日航警行字第0940032658
    號函文所檢附之交通違規查詢單各1 件在卷可稽。惟異議人
    否認有何違規行為，並以前揭情詞置辯。經查，本件證人即
    舉發員警王淑軍到庭結證稱：異議人的計程車是從入場道進
    入，到入境大廳，伊看到一位女客（即許小姐）下車，許小
    姐下車後，異議人就停在該處，並沒有到處繞，伊向異議人
    表示入境大廳是不可以攬客，除非是排班計程車才可以攬客
    ，異議人表示他是合法載客，中正機場有變通的方式可以向
    入境出口處的員警那邊以親屬的名義登記，伊還有向異議人
    表示如果他不懂可以去詢問排班計程車，但他也不願意，伊
    先前還沒有開單，伊先告知，伊看到許小姐出來，伊要異議
    人出示證件，他還不願意出示證件，他表示他沒有違規，異
    議人後來從車上拿出證件，伊原本還要拿依據給他看，他表
    示員警開單還要看依據，還說伊開單手還會發抖，伊也有詢
    問他給伊的是機車駕照，但異議人不肯讓伊發問，開單未完
    成異議人就表示他要趕到松山機場，問都不問就開走，伊在
    罰單上面也註記異議人趕時間，並非異議人拒簽，伊與異議
    人溝通約10分鐘、後來開單過程約10分鐘等語（見本院卷宗
    95年3 月6 日訊問筆錄）。參以證人王淑軍與異議人素不相
    識，亦無怨隙，自應無甘冒自身觸犯偽證罪之風險而設詞誣
    攀異議人之理，故證人即舉發員警王淑軍之證言，應為平允
    可信；此外，復無其他證據足認警員舉發時有何違誤之情形
    。且交通警察掣單舉發違反道路交通管理處罰條例所列之違
    規事實，本質上為行政處分，係公務員基於職務上之權力，
    依法就特定之具體事件所為之具公法上效果之單方行政行為
    ，基於公務員為公法上行為具有公信力之原則，若無其他反
    證足以推翻，該行政處分當可被推定為真正，本此公信原則
    ，立法者乃賦予行政機關制定違反道路交通事件統一裁罰標
    準及處理細則，使執勤警員得當機處分以達其維護交通秩序
    、安全之行政目的，反之，若謂公務員一切行政行為均需預
    留證據以證其實，則國家行政勢必窒礙難行，據此，刑事訴
    訟法就犯罪證據有關之規定中與屬行政秩序罰之交通違規裁
    罰本質不合之部分，自不在準用之列，從而，異議人既未就
    執勤員警之舉發有誤提出相關證據以供調查，本院經查亦無
    任何證據足資證明其有捏造事實違法取締之情事，則執勤員
    警本其維護交通秩序、安全職責所為之舉發，自應受到合法
    、正確之推定。至異議人所舉證人甲○○固到庭結證稱：（
    問：要證明何事？）伊是從臺北市拜託異議人去機場接人，
    異議人表示該處不可以接人，伊告訴他說伊接到人後再打電
    話給他，伊接完人出來時，就看到員警與異議人在對話。（
    問：在何處下車？何處上車？）都在同一地方。（問：約在
    同一個地方為何還要打電話給他？）伊不知道機場的規定，
    異議人告訴伊說那邊不可以停車，他要去繞一下，所以伊才
    會表示接完人後再打電話給他，伊打電話給異議人後，伊有
    看到異議人的車子是從外面進來，並非定點在該處。（問：
    有看到異議人的車子從外面進入，如何可以看到員警與異議
    人的對話？）異議人與伊及警員都是同時到達機場入境廳門
    口云云（見本院卷宗95年3 月6 日訊問筆錄）。然證人甲○
    ○係異議人之友人，其所證情節與證人王淑軍前開證述事實
    不符，且前後矛盾與常情相違，顯係附和、迴護異議人之詞
    ，難以採憑。綜上所述，本件異議人空言否認前開違規事實
    ，無非事後卸責之詞，不足採信。本件事證明確，異議人於
    前揭時、地駕駛上開營業小客車，違規攬客妨害秩序及不服
    從交通勤務警察稽查之違規行為，堪以認定。是以，原處分
    機關據以援引上揭規定，分別裁處罰鍰新臺幣（下同）9 百
    元，於法均無何違誤。本件異議為無理由，均應予駁回。
據上論斷，應依道路交通案件處理辦法第19條，裁定如主文。
中    華    民    國    95    年    4     月    24    日
                  交通法庭  法  官  陳  靜  茹
以上正本證明與原本無異。
如不服本裁定，得自收受送達之日起5 日內向本院提出抗告狀。
                            書記官  廖  美  紅
中    華    民    國    95    年    4     月    24    日


司法院資訊處製作；財團法人民間司法改革基金會備份。
